【裁判字號】    92,易,555
【裁判日期】    920616
【裁判案由】    賭博等
【裁判全文】
臺灣彰化地方法院刑事判決                          九十二年度易字第五五五號
    公  訴  人  臺灣彰化地方法院檢察署檢察官
    被      告  甲○○
右列被告因賭博等案件，經檢察官聲請簡易判決處刑（九十二年度偵字第一九七一號
），本院北斗簡易庭認不宜以簡易判決處刑，簽移由普通庭依通常程序審理（九十二
年度斗簡字第九八號），本院判決如左：
        主  文
甲○○共同違反未依電子遊戲場業管理條例規定辦理營利事業登記，不得經營電子遊
戲場業之規定，處拘役拾日，如易科罰金，以佰元折算壹日。扣案之「虎豹王第
二代」壹台（含ＩＣ板壹塊）、新臺幣貳仟伍佰拾元均沒收之。
        事  實
一、甲○○係位於彰化縣田中鎮○路里○○路○段九十八號「紅旗ＫＴＶ歌唱聯誼」
    店之負責人，明知自民國八十九年二月三日電子遊戲場業管理條例公布，並於八
    十九年二月五日生效施行後，未依電子遊戲場業管理條例規定辦理營利事業登記
    者，不得經營電子遊戲場業，竟與「楊進發」（真實年籍不詳）之成年男子，共
    同基於普通賭博之概括犯意及未依電子遊戲場業管理條例規定辦理營利事業登記
    而經營電子遊戲場業之犯意聯絡，未經主管機關核准且未辦理營利事業登記，即
    自九十二年二月初某日起，由「楊進發」提供所有之「虎豹王第二代」電子遊戲
    機一台，擺放在上址店內之公眾得出入之場所，插電提供與不特定人投幣把玩，
    連續與不特定之人賭博財物，且違規經營電子遊戲場業，其賭博方法係以新臺幣
    （下同）十元硬幣一枚投入機具後押注，如押中可得一至二十倍不等之分數，並
    以所贏分數與機台兌換現金（現金會直接自機台內掉出）；倘未押中，則所押注
    之金額，則歸甲○○與「楊進發」二人平分。嗣於九十二年二月二十五日下午八
    時五分許，為警在上址查獲，並扣得「虎豹王第二代」電子遊戲機一台（含ＩＣ
    板一塊）及該遊戲機內之賭資共計二千五百十元扣案。
二、案經彰化縣警察局田中分局報請臺灣彰化地方法院檢察署檢察官偵查後聲請簡易
    判決處刑，經本院改依通常程序審理。
        理  由
一、訊據被告對於右揭事實坦承不諱，復有檢查紀錄表一件、照片四幀在卷可稽，並
    有扣案之「虎豹王第二代」電子遊戲機一台（含ＩＣ板一塊）及該遊戲機內之賭
    資共計二千五百十元扣案可佐，本件事證明確，被告犯行洵堪認定。
二、核被告所為，係違反電子遊戲場業管理條例第十五條之規定，應依同條例第二十
    二條之規定論處及犯刑法第二百六十六條第一項前段之在公眾得出入之場所賭博
    財物罪。被告與真實年籍不詳之「楊進發」二人間，有犯意聯絡與行為分擔，應
    論以共同正犯。又被告先後多次之普通賭博犯行，時間緊接，犯罪構成要件相同
    ，顯係基於概括之犯意反覆為之，為連續犯，應依連續犯之規定，論以一罪。另
    被告所犯上開二罪之間，有方法、結果之牽連關係，為牽連犯，應依刑法第五十
    五條之規定，從一較重之電子遊戲場業管理條例第二十二條之罪處斷（最高法院
    九十年度台非字第二七六號判決意旨參照）。爰審酌被告之素行、犯罪之動機、
    目的係為圖一己之私利、擺設電子遊戲機之數量為一台、經營期間非長、所生危
    害及犯罪後之態度等一切情狀，量處如主文所示之刑，並諭知易科罰金之折算標
    準，以示懲儆。
三、扣案「虎豹王第二代」電子遊戲機一台（含ＩＣ板一塊）為當場賭博之器具；又
    扣案之現金二千五百十元，係自上開遊戲機內起出之賭資，屬在賭檯查獲之財物
    ，已據被告供明在卷，均應依刑法第二百六十六條第二項之規定宣告沒收之【按
    關於沒收規定，其他法律或刑法分則有特別規定者，應優先於刑法總則第三十八
    條沒收規定之適用，此有最高法院七十九年度第三次刑事庭會議決議（二）意旨
    及最高法院八十一年度台上字第一四二六號判決意旨可資參照。本件被告所犯電
    子遊戲場業管理條例第二十二條之罪及刑法第二百六十六條第一項前段之在公眾
    得出入之場所賭博財物罪，依刑法第五十五條之牽連犯規定，固係從一較重之電
    子遊戲場業管理條例第二十二條之罪處斷，惟因刑法第二百六十六條第二項規定
    ：「當場賭博之器具與在賭檯或兌換籌碼處之財物，不問屬於犯人與否，沒收之
    。」，係採義務沒收主義，自應優先於採職權沒收主義之刑法第三十八條第一項
    第二款而適用，附予敘明】。
據上論斷，應依刑事訴訟法第四百五十二條、第二百九十九條第一項前段，電子遊戲
場業管理條例第二十二條，刑法第十一條前段、第二十八條、第二百六十六條第一項
前段、第二項、第五十五條、第四十一條第一項前段，罰金罰鍰提高標準條例第一條
前段、第二條，判決如主文。
本案經檢察官廖曉萍到庭執行職務
中      華      民      國    九十二    年      六      月     十六     日
                                臺灣彰化地方法院刑事第三庭
                                  法      官  李  雅  俐
右正本證明與原本無異。
如不服本判決，應於判決送達後十日內，向本院提出上訴狀（須附繕本）。
                                  法院書記官  陳  秀  娟
中      華      民      國    九十二    年      六      月   二十三     日
附錄論罪科刑法條：
刑法第二百六十六條：
在公共場所或公眾得出入之場所賭博財物者，處一千元以下罰金。但以供人暫時娛樂
之物為賭者，不在此限。
當場賭博之器具與在賭檯或兌換籌碼處之財物，不問屬於犯人與否，沒收之。
電子遊戲場業管理條例第十五條：
未依本條例規定辦理營利事業登記者，不得經營電子遊戲場業。
電子遊戲場業管理條例第二十二條：
違反第十五條規定者，處行為人一年以下有期徒刑、拘役或科或併科新臺幣五十萬元
以上二百五十萬元以下罰金。


司法院資訊處製作；財團法人民間司法改革基金會備份。
